【裁判字號】    94,易,928
【裁判日期】    950717
【裁判案由】    電子遊戲場業管理條例
【裁判全文】
臺灣板橋地方法院刑事判決               94年度易字第928號
公  訴  人  臺灣板橋地方法院檢察署檢察官
被      告  丙○○即廖春盛
                      樓
上列被告因違反電子遊戲場業管理條例案件，經檢察官聲請簡易
判決處刑（94年度偵字第6752號），本院認不宜以簡易判決處刑
，改適用通常程序，判決如下：
    主  文
丙○○無罪。
    理  由
一、公訴意旨略稱：被告丙○○（原名廖春盛）未經主管機關許
    可，基於概括之犯意，自民國94年3 月8 日起，在臺北縣三
    重市○○街16號貨櫃內，擺設電子遊戲機一台，供不特定之
    人遊戲把玩，嗣於同年3 月11日17時30分許，為警當場查獲
    ，並扣得該台電子遊戲機，因認被告違反電子遊戲場業管理
    條例第15條之規定，應依同條例第22條之規定論處。
二、訊據被告丙○○堅決否認有何違反電子遊戲場業管理條例之
    犯行，辯稱：三重市○○街16號為一加油、洗車場，負責人
    為甲○○，伊不是負責人，只是受僱擔任店長，為警查獲之
    電子遊戲機台，是有人在約94年3 月5 日時將之放在貨櫃屋
    內，對方有留名片，當時伊不在場，伊第二天上班時看到機
    台有打電話請名片上的人來把機台載回去，對方說過二、三
    天會過來拿，但沒有過來，機台擺了二、三天就被警查獲，
    該貨櫃屋是員工休息、算錢的地方，並無人把玩該機台等語
    。
三、按犯罪事實應依證據認定之，無證據不得認定犯罪事實，刑
    事訴訟法第154 條第2 項定有明文。又刑事訴訟上證明之資
    料，無論為直接或間接證據，均須達於通常一般之人均不致
    有所懷疑，而得確信其為真實之程度，始得據為有罪之認定
    ，若其關於被告是否犯罪之證明未能達此程度，而有合理懷
    疑之存在，致使無從形成有罪之確信，根據「罪證有疑，利
    於被告」之證據法則，即不得遽為不利被告之認定，亦有最
    高法院76年度臺上字第4986號判例可稽。經查：
  (一)本件警方係於94年3 月8 日下午2 時30分許，在三重市○○
    街16號貨櫃屋內查獲電子遊戲機一台，當時該電子遊戲機係
    插電中之事實，固有卷附之臺北縣政府聯合查報小組稽查電
    子遊戲場業紀錄表可稽，但據證人即臺北縣政府建設局職員
    乙○○到庭證稱：當初我們是去三重市○○街16號去複查地
    下油行，至現場時並未發現有關地下油行的犯罪事證，在地
    下油行的辦公室中查獲小瑪琍機台一台，再通知三重分局沈
    震原到場，查獲當時除了被告，無其他人在場，沒有看到客
    人等語，則該貨櫃屋既為地下油行之辦公室，能否認貨櫃屋
    內之電子遊戲機台係供不特定之人把玩而有經營電子遊戲場
    業之事實？即非無疑。
  (二)而查，依證人乙○○到庭之證述，其固稱當時見上開電子遊
    戲機台的插頭是插在插座上，機台電源有打開，螢幕有顯示
    燈光，而貨櫃屋的門是開著的，該貨櫃屋應該是地下油行客
    人加完油去付款的地方，兼作辦公室使用等語，但查，證人
    乙○○當時並未見到任何客人在場，其稱「該貨櫃屋應該是
    地下油行客人加完油去付款的地方」，即乏所據。本件既無
    積極證據足以認該貨櫃屋係不特定人得出入之場所，尤以本
    件依卷附之扣押物品目錄表所示，並未在上開電子遊戲機台
    內查獲任何現金，亦即，並無供人投幣把玩之事實，自難遽
    認該貨櫃屋內之電子遊戲機台係供不特定之人把玩而有經營
    電子遊戲場業之情事。此外，復查無其他積極證據足資證明
    被告有公訴意旨所指之違反電子遊戲場業管理條例犯行，既
    不能證明被告犯罪，爰依法諭知無罪之判決。
據上論斷，應依刑事訴訟法第452 條、第301 條第1 項，判決如
主文。
本案經檢察官黃仙宜到庭執行職務。
中    華    民    國    95    年    7     月    17    日
                  刑事第十三庭  審判長法  官  戴嘉清
                                      法  官  林晏鵬
                                      法  官  陳信旗
以上正本證明與原本無異
如不服本判決應於送達後10日內向本院提出上訴狀
                                      書記官  林文達
中    華    民    國    95    年    7     月    31    日


司法院資訊處製作；財團法人民間司法改革基金會備份。
